【裁判字號】    97,交聲,178
【裁判日期】    970430
【裁判案由】    違反道路交通管理處罰條例聲明異議
【裁判全文】
臺灣桃園地方法院刑事裁定             97年度交聲字第178號
原處分機關  交通部公路總局新竹區監理所中壢監理站
異  議  人
即受處分人  甲○○
                    村65號
上列異議人即受處分人因違反道路交通管理處罰條例案件，對於
交通部公路總局新竹區監理所中壢監理站97年2 月14日所為之裁
決處分（裁決字號：壢監裁字第裁53-DB0000000號）聲明異議，
本院裁定如下：
    主  文
異議駁回。
    理  由
一、異議人即受處分人甲○○於民國96年12月3日下午4時55分，
    駕駛車牌號碼MNQ-556重型機車行經桃園縣中壢市○○路、
    福州路路口，因闖紅燈違規，為桃園縣政府警察局交通隊中
    壢分隊警員莊毅群舉發「闖紅燈直行」，並依道路交通管理
    處罰條例第53條第1項之規定，製發桃警局交字第DB0000000
    號舉發違反道路交通管理事件通知單（下稱舉發通知單），
    並當場將舉發通知單交付予異議人，惟異議人拒絕簽章，舉
    發警員交付上揭通知單予異議人，並記明違規事由及交付時
    間。原處分機關以異議人違規事實明確，而於97年2 月14日
    以壢監裁罰字第裁53-DB0000000號裁決書裁處罰鍰新臺幣（
    下同）1,800 元，並記違規點數3 點。
二、聲明異議意旨如附件。
三、經查，異議人於前開時、地闖越紅燈違規事實，業據證人即
    當日舉發本件違規事件之桃園縣政府警察局交通隊中壢分隊
    警員莊毅群於本院訊問時證稱：96年12月3 日下午，伊與同
    事在桃園縣中壢市○○路、福州路路口附近執行勤務，渠等
    所在位置距離中北路、福州路路口約2 、30公尺。當日下午
    4 時55分許，異議人駕駛車牌號碼MNQ-556 重型機車，行駛
    在桃園縣中北路往平鎮方向面對渠等而來，伊見到異議人於
    中北路、福州路路口之燈號變換成紅燈後3 秒後，才闖越紅
    燈通過路口，伊便攔停異議人等語明確（見本院97年4 月21
    日訊問筆錄）。證人莊毅群係於執行勤務中發覺異議人前開
    違規情事，其與異議人無夙怨嫌隙，實無必要甘冒偽證重責
    而捏造前開情節誣陷異議人。況證人莊毅群為執行交通取締
    勤務之警員，其對此等交通案件必有相當舉發之經驗，其業
    已明確證述異議人係在路口燈號變換為紅燈後3 秒後始通過
    路口，並無誤認之情形。異議人雖辯稱當時交通壅塞，其應
    於黃燈時快速通過，取締之員警當時正在停車場洗車，並不
    像正當執行勤務，與同事聊天，所見有誤云云。然果如異議
    人所述，當時交通壅塞，其如何快速通過，況其於交通壅塞
    之情形下遇黃燈，自無把握可順利通過路口，則應停止靜待
    綠燈始為前行，豈會選擇前行，異議人前開所辯，無非諉責
    之詞，要無可採。再證人莊毅群明確證述異議人違規過程如
    上，況苟證人莊毅群未親眼見聞，其如何得知異議人於前開
    時間曾行經前開路口之事，異議人毫無所據，空言指稱員警
    所見有誤云云，要屬臆測之詞，自無可採。異議人確於前開
    時、地闖越紅燈一節堪以認定。
四、綜上所述，原裁決機關以異議人有前揭違規事實，依道路交
    通管理處罰條例第53條第1 項、第63條第1 項第3 款，裁處
    罰鍰1,800 元，並記違規點數3 點，核無違誤。本件受處分
    人之異議為無理由，自應將其異議駁回。
五、依道路交通管理處罰條例第87條第2 項、道路交通案件處理
    辦法第19條，裁定如主文。
中    華    民    國    97    年    4     月    30    日
                          交通法庭法  官  何燕蓉
以上正本證明與原本無異。
如不服本裁定，應於裁定送達後5 日內向本院提出抗告狀。
                                  書記官  魏里安
中    華    民    國    97    年    4     月    30    日


司法院資訊處製作；財團法人民間司法改革基金會備份。
